臺灣高雄地方法院民事判決
111年度雄原簡字第4號
原      告  盧晟華  

被      告  潘柏璋  

上列當事人間損害賠償事件，原告於刑事提起附帶民事訴訟(111
年原簡附民字第5號)，本院刑事庭裁定移送前來，本院於民國11
1年10月19日言詞辯論終結，判決如下：
    主  文
被告應給付原告新臺幣參拾肆萬元及自民國一一一年六月十八日
起至清償日止按週年利率百分之五計算之利息。
本判決得假執行。但被告以新臺幣參拾肆萬元為原告預供擔保得
免為假執行。
    事實及理由
一、按訴狀送達後，原告不得將原訴變更或追加他訴，但擴張或
    減縮應受判決事項之聲明者，不在此限，民事訴訟法第255
    條第1項第3款定有明文。本件原告起訴時原訴之聲明為「被
    告應給付原告新臺幣（下同）350,000元，及自起訴狀繕本
    送達翌日起至清償日止，按週年利率5％計算之利息」。於民
    國111年10月19日言詞辯論，變更聲明為：被告應給付原告3
    40,000元，及自起訴狀繕本送達翌日起至清償日止，按週年
    利率5％計算之利息，核其所為係縮減應受判決事項之聲明，
    自為適法。　　
二、原告主張：被告得預見申辦金融帳戶並無門檻，如任意出借或
    出租自己於金融機構所申設帳戶之存摺、金融卡及密碼等予
    不具信賴關係之他人，可能遭他人作為詐欺等財產犯罪所得
    財物匯入及提領之工具，進而可能幫助掩飾或隱匿他人實施
    詐欺等財產犯罪所得財物之用，仍基於幫助掩飾、隱匿特定
    犯罪所得之本質、來源、去向之犯意及幫助詐欺取財之不確
    定故意，以新臺幣(下同)2萬元之代價，於110年5月初某日，
    將其所申設之台灣新光銀行帳號0000000000000號帳戶(下稱
    新光銀行帳戶)提款卡、密碼、網路銀行帳號及密碼，在高雄
    市鳳山區建國路三段新光銀行門口處，出租並交付予真實姓
    名年籍不詳暱稱「小宇」之詐騙集團成員（無證據證明係未
    成年人），以供詐欺集團成年成員詐騙財物、方便取得贓款
    ，並掩飾、隱匿詐欺取財犯罪所得之去向與所在，而不易遭
    人查緝。嗣該詐騙集團成年成員共同意圖為自己不法之所有
    ，基於詐欺取財及洗錢之犯意聯絡，於110年3月8日某時，
    以Line通訊軟體暱稱「琪」與原告聯繫，向其佯稱:可從事
    線上期貨投資獲利云云，致原告陷於錯誤，而分別於⑴110年
    5月16日22時18分、⑵110年5月17日12時15分透過網路銀行轉
    帳⑴15萬元⑵19萬元至新光銀行帳戶，旋遭該集團成員轉匯或
    提領一空，致原告因而受有34萬元之損害。被告提供人頭帳
    戶為侵權行為人，本應負損害賠償責任。為此，爰依侵權行
    為法律關係提起本件訴訟等語，並聲明：如變更後訴之聲明
    。
三、被告則以：其目前無力償還等語。聲明：原告之訴駁回。
四、本院的判斷：
　㈠按因故意或過失，不法侵害他人之權利者，負損害賠償責任
    ；故意以背於善良風俗之方法，加損害於他人者亦同；數人
    共同不法侵害他人之權利者，連帶負損害賠償責任；不能知
    其中孰為加害人者亦同；造意人及幫助人，視為共同行為，
    民法第184條第1項、第185條分別定有明文。
  ㈡經查原告主張上開事實，業經臺灣高雄地方檢察署檢察官  
    對被告提起公訴，並經本院刑事庭111年度原金簡字第6號刑
    事判決，認定被告犯洗錢防制法第14條第1項之一般洗錢罪
    ，處有期徒刑4月併科罰金2萬元，有刑事判決可證(下稱系
    爭刑案)。被告系爭刑案中對起訴事實坦承不諱，且不應將
    個人金融機構帳戶等重要工具，交予他人使用乙節，業經媒
    體或廣告文宣等方式宣導多年，被告應可預見系爭帳戶係作
    非法使用，藉此遮斷資金去向及所在，躲避偵查機關之追查
    ，然被告仍將新光銀行帳戶交予詐騙集團成員，任由詐騙集
    團成員向原告施以詐術，並致原告因此受騙，自屬不法侵害
    原告財產法益致原告受有損害，自有過失，從而，原告依侵
    權行為法律關係請求被告賠償340,000元，即有理由而應予
    准許。
五、綜上所述，原告依侵權行為法律關係，請求被告賠償340,00
    0元及自附民起訴狀繕本送達翌日之111年6月18日起至清償
    日止，按週年利率百分之5計算之利息，即有理由而應予准
    許。又本件係依民事訴訟法第427條訴訟適用簡易程序所為
    被告敗訴之判決，依同法第389條第1項第3款規定，就原告
    等勝訴部分，應依職權宣告假執行。原告許旭伶、陳玟卉就
    此部分雖聲請供擔保後宣告假執行，然僅係促使法院為職權
    之發動，附此敘明。　　　
六、本件係由刑事合議庭裁定移送民事庭之刑事附帶民事訴訟事
    件，依刑事訴訟法第504條第2項規定，免納裁判費，且訴訟
    中亦未生其他訴訟費用，故無庸為訴訟費用負擔之諭知
中　　華　　民　　國　　111 　年　　10　　月　　21　　日
                    高雄簡易庭　法　官  張茹棻
以上正本係照原本作成。
如不服本判決，應於送達後20日內，向本院提出上訴狀並表明上
訴理由，如於本判決宣示後送達前提起上訴者，應於判決送達後
20日內補提上訴理由書（須附繕本）。
中　　華　　民　　國　　111 　年　　10　　月　　21　　日
                                書記官  黃振祐